【裁判字號】    99,易,451
【裁判日期】    990623
【裁判案由】    竊盜
【裁判全文】
臺灣屏東地方法院刑事判決               99年度易字第451號
公  訴  人  臺灣屏東地方法院檢察署檢察官
被      告  乙○○
上列被告因竊盜案件，經檢察官提起公訴（99年度偵字第1810號
）），被告於準備程序就被訴事實為有罪之陳述，本院合議庭裁
定由受命法官獨任進行簡式審判程序，並予判決如下：
    主  文
乙○○犯竊盜罪，共柒罪，均累犯，各處有期徒刑月，如易科
罰金，均以新臺幣壹仟元折算壹日。應執行有期徒刑壹年貳月，
如易科罰金，以新臺幣壹仟元折算壹日。
    事  實
一、乙○○前於民國96年間，因竊盜案件等3 罪，經本院以96年
    度易字第365 號判決分別判處有期徒刑10月、8 月、10月應
    執行有期徒刑2 年確定，再經本院以96年度聲減字第2194號
    裁定將其中2 罪減刑並更定執行刑為有期徒刑1 年5 月；同
    年間復因違反毒品危害防制條例案件，再經本院以96年度易
    字第449 號判決判處有期徒刑6 月確定，上開2 案件再定執
    行刑為1 年10月，於98年2 月23日縮刑期滿執行完畢。詎其
    猶不知悔改，竟意圖為自己不法之所有，分別為下列竊盜犯
    行：
（一）民國98年3 月10日凌晨1 時許，行經屏東縣潮州鎮○○路
      ，見戊○所經營之卡拉OK店內無人有機可趁，入內徒手竊
      取伴唱機投幣箱1 個及投幣箱內有十元硬幣約新臺幣（下
      同）6,000 元得手。
（二）98年4月7日凌晨0時許，在屏東縣佳冬鄉○○村○○路旁
      己○○所有之蓮霧園內，徒手竊取己○○所有之電纜線重
      約8.5 公斤（價值約2,000 元）。得手後，再將竊得之電
      纜線出售予不知情之宇誠資源回收場負責人賴秀屏。
（三）98年7月31日凌晨2時許，在屏東縣佳冬鄉○○村○○路旁
      辛○○所有之養殖魚塭工寮內，徒手竊取辛○○所有之電
      纜線重約7.3 公斤（價值約2,000 元）。得手後，再將之
      出售予不知情之宇誠資源回收場負責人賴秀屏。
（四）98年8 月底某日中午12時許，在庚○○所經營、位於屏東
      縣佳冬鄉○○村○○路179 號汽車保養廠內，徒手竊取修
      護工具1 批（價值約2,000 至3,000 元）。得手後，將竊
      得之鑿井工具出售予真實姓名、年籍均不詳之人。
（五）98年9 月初某日凌晨1 時許，在屏東縣佳冬鄉○○村○○
      街92號前，徒手竊取丙○○○所有之鑿井工具1 批（約
      2,000 元）。得手後，將竊得之鑿井工具出售予真實姓名
      、年籍均不詳之人。
（六）98年9 月11日凌晨0 時，在甲○○所管理、位於屏東縣佳
      冬鄉六根村之「慈濟資源回收場」內，徒手竊取馬達1 具
      及中鐵1 批（價值約1,000 元）。得手後，再將所竊得之
      馬達及中鐵出售予不知情之三義欣業社資源回收場負責人
      余俊義。
（七）98年9月14日凌晨0時，在屏東縣佳冬鄉六根村冬根鹿23之
      2 號之丁○○住處外，徒手竊取馬達1 具及中鐵1 批得手
      （價值約1,000 元至2,000 元）。得手後，再將所竊得之
      馬達及中鐵出售予真實姓名、年籍均不詳之人。嗣經警循
      線追查，始查獲上情。
二、案經戊○訴請屏東縣政府警察局潮州分局報告臺灣屏東地方
    法院檢察署檢察官偵查起訴。
    理  由
一、本案被告乙○○所犯竊盜等罪，並非法定刑為死刑、無期徒
    刑或最輕本刑3 年以上有期徒刑之罪，亦非高等法院管轄第
    一審之案件，而被告於本院準備程序中就被訴事實為有罪之
    陳述，本院合議庭乃裁定由受命法官獨任進行簡式審判程序
    。又簡式審判程序之證據調查，不受刑事訴訟法第159 條第
    1 項、第161 條之2 、第161 條之3 、第163 條之1 及第
    164 條至第170 條規定之限制，刑事訴訟法第273 條之2 亦
    定有明文，故本件審理依該規定，亦排除嚴格證據調查，併
    予敘明。
二、上開犯罪事實，業據被告乙○○於警詢（見警卷第2 至4 頁
    ）及本院審理時坦承不諱，核與告訴人戊○、及被害人己○○、辛○○、庚○○、左信枝、甲○○、丁○○於警詢中指
    訴其等所有之物遭人竊取之被害情節及證人余俊義、賴秀屏
    於警局證述被告前往出售物品等節大致相符（見警卷第5 至
    6 頁、第7 至9 頁、第10至11頁、第12至14頁、第15至17頁
    、第18至20頁、第21至23頁、第24至25頁、第26至29頁），
    並有三義欣業社收據、宇誠資源回收場收受物品登記表各1
    張、竊盜現場及變賣處所照片21張（見警卷第30至31頁、第
    32至43）附卷可參，是被告所為前揭自白，核與客觀事實相
    符，堪與採信。準此，本件事證已臻明確，被告上開竊盜犯
    行，均洵堪認定，應依法論科。
三、核被告所為，均係刑法第320 條第1 項之竊盜罪，又被告所
    犯上述7 罪，犯意各別，行為互殊，應與分論併罰。被告有
    前開犯罪事實欄所載經有期徒刑宣告及執行完畢之情形，此
    有其臺灣高等法院被告前案紀錄表在卷可查，被告於有期徒
    刑執行完畢後，5 年以內再犯本件事實欄所示7 次犯行皆為
    有期徒刑以上之罪，均俱為累犯，爰依刑法第47條第1 項之
    規定予均以加重其刑。爰審酌被告乙○○僅國中畢業，智識
    程度不高（見屏東縣警察局潮州分局偵訊筆錄教育程度欄）
    ，曾因竊盜、毒品等案件，經有期徒刑之宣告及刑之執行情
    形，此有臺灣高等法院被告前案紀錄表在卷可按，堪認其素
    行不佳，且被告正值青年，竟囿於貪念竊取財物，不知努力
    奮發向上，端正品行，思循正途謀生，反起意行竊，缺乏對
    他人財產權應予尊重之觀念，行為實不足取；惟念其行竊手
    段平和，雖侵多數被害人之財產法益，然所竊取財物價值尚
    非至鉅，及於警詢及本院審理中坦承全部犯行，犯後態度尚
    佳等一切情狀，分別量處如主文所示之刑，併定其應執行刑
    及諭知易科罰金之標準，以示懲儆。
據上論斷，應依刑事訴訟法第273 條之1 第1 項、第299 條第1
項前段，刑法第320 條第1 項、第47條第1 項、第41條第1 項前
段第51條第5 款，刑法施行法第1 條之1 第1 項、第2 項前段，
判決如主文。
本案經檢察官潘國威到庭執行職務。
中    華    民    國    99    年    6     月    23    日
                  刑事第三庭    法  官  陳怡先
以上正本證明與原本無異。
如不服本判決應於收受判決後10日內向本院提出上訴書狀，並應
敘述具體理由；其未敘述上訴理由者，應於上訴期間屆滿後20日
內向本院補提理由書（均須按他造當事人之人數附繕本）「切勿
逕送上級法院」。
中    華    民    國    99    年    6     月    23    日
                                 書記官 鍾小屏
中華民國刑法第320條
意圖為自己或第三人不法之所有，而竊取他人之動產者，為竊盜
罪，處 5 年以下有期徒刑、拘役或 5 百元以下罰金。
意圖為自己或第三人不法之利益，而竊佔他人之不動產者，依前
項之規定
處斷。

司法院資訊處製作；財團法人民間司法改革基金會備份。
